最高法院刑事判決　　　　　　一○○年度台上字第四三二八號
上　訴　人　張樹忠
上列上訴人因違反毒品危害防制條例等罪案件，不服台灣高等法
院台中分院中華民國一００年五月十九日第二審判決（一００年
度上訴字第一０三四號，起訴案號：台灣台中地方法院檢察署九
十九年度毒偵字第三二八三號），提起上訴，本院判決如下：
    主  文
上訴駁回。
    理  由
一、施用第一級毒品部分：
按刑事訴訟法第三百七十七條規定：上訴於第三審法院，非以判
決違背法令為理由不得為之；是提起第三審上訴，應以原判決違
背法令為理由，係屬法定要件；如果上訴理由書狀並未依據卷內
訴訟資料具體指摘原判決不適用何種法則或如何適用不當，或所
指摘原判決違法情事顯與法律規定得為第三審上訴理由之違法情
形不相適合時，均應認其上訴為違背法律上之程式，予以駁回。
本件原判決維持第一審論處上訴人張樹忠施用第一級毒品罪刑（
累犯，處有期徒刑捌月）之判決，駁回上訴人此部分之第二審上
訴。上訴人上訴意旨略以：上訴人係同時施用海洛因及甲基安非
他命，所為係一行為觸犯數罪名之想像競合犯，應從一重論以施
用第一級毒品罪刑，原判決予以分論併罰，顯有違誤等語。惟查
：原判決認上訴人關於施用第一級毒品部分之第二審上訴意旨，
並未依據卷內訴訟資料指摘或表明第一審判決有何足以影響判決
本旨之不當或違法，而構成應予撤銷之具體事由，僅徒憑己意，
主張認施用毒品者應除去刑罰及不適用累犯規定加重其刑云云，
難謂上訴適法，乃以上訴人之第二審上訴理由書狀，關於此部分
並未敘述具體理由，其上訴不合法律上之程式，而不經言詞辯論
，予以駁回。經核於法並無不合，原判決此部分並無違背法令之
情形。又上訴人於偵查及第一審審理中均坦承係先施用海洛因，
數小時後再施用甲基安非他命，於提起第二審上訴，亦未主張係
同時施用上開二種毒品，迨法律審之本院始為此主張，殊非合法
之上訴理由。而本件上訴意旨復未依據卷內訴訟資料具體指摘原
判決認其第二審上訴理由書狀關於此部分未敘述具體理由乙節，
究係不適用何種法則或如何適用不當，亦與法律規定得為第三審
上訴理由之違法情形不相適合。綜上，應認上訴人關於施用第一
級毒品部分之上訴違背法律上之程式，予以駁回。
二、施用第二級毒品部分：
按刑事訴訟法第三百七十六條所列各罪之案件，經第二審判決者
，不得上訴於第三審法院，法有明文。原判決另維持第一審論處
上訴人施用第二級毒品罪刑，駁回上訴人在第二審之上訴，該罪
核屬刑事訴訟法第三百七十六條第一款之案件，既經第二審判決
，自不得上訴於第三審法院，上訴人提起本件上訴，未聲明一部
上訴，視為全部上訴，上訴人竟復就上開部分一併提起上訴，應
為法所不許，予以駁回。
據上論結，應依刑事訴訟法第三百九十五條前段，判決如主文。
中    華    民    國  一○○  年    八    月    四    日
                      最高法院刑事第四庭
                          審判長法官  林  永  茂  
                                法官  蘇  振  堂  
                                法官  林  立  華  
                                法官  蔡  國  在  
                                法官  陳  春  秋  
本件正本證明與原本無異
                                      書  記  官  
中    華    民    國  一○○  年    八    月   十二   日
                                                      ｖ